# 请教陈版及各位网友这种情况下是否确认递延所得税资产

提问人：changchun 时间：2013-01-15 18:04:13
公司当期及未来几年内可实现盈利，但是公司购买环保设备可抵减所得税，当前及以后几年均不需要缴纳所得税，这种情况下，是否确认递延所得税资产。

回答人：chenyiwei
根据《企业所得税法实施条例》第 100 条规定：“企业所得税法第三十四条所称税额抵免，是指企业购置并实际使用《环境保护专用设备企业所得税优惠目录》、《节能节水专用设备企业所得税优惠目录》和《安全生产专用设备企业所得税优惠目录》规定的环境保护、节能节水、安全生产等专用设备的，该专用设备的投资额的10%可以从企业当年的应纳税额中抵免；当年不足抵免的，可以在以后 5 个纳税年度结转抵免。”
根据上述规定，公司当期及未来几年内可实现盈利，但因为购置环保设备支出可以抵减所得税，以后年度无需缴纳所得税，则可以就以后年度可以享受到的抵免优惠确认递延所得税资产，即：借：递延所得税资产，贷：所得税费用——递延所得税费用。这种情况属于可结转以后年度的税款抵减，和可弥补亏损的情形类似。

提问人：ying0518 时间：2013-01-16 13:43:26
请教陈版，这种情况为什么不适用于初始确认豁免?

回答人：chenyiwei
这种情况是直接按照设备投资额的一定比例抵减应纳税额，不是在后续折旧时加计扣除之类，并不存在资产的账面价值和计税基础之间的暂时性差异。